臺灣臺北地方法院刑事判決　　　　　　 100年度易字第1293號
公　訴　人　臺灣臺北地方法院檢察署檢察官
被　　　告　游惟鈞
上列被告因詐欺案件，經檢察官提起公訴（100 年度偵字第7476
號），嗣被告就被訴事實為有罪之陳述，經本院合議庭裁定由受
命法官獨任進行簡式審判程序審理，判決如下：
    主  文
游惟鈞共同意圖為自己不法之所有，以詐術使人將本人之物交付
，處拘役伍拾日，如易科罰金，以新臺幣壹仟元折算壹日。緩刑
貳年。
    事  實
一、游惟鈞與國中學弟曾開宏（綽號「小黑」，通緝中）先後加
    入真實姓名年籍不詳綽號「大寶」之成年男子（下簡稱「大
    寶」）等人所組成之詐騙集團，並與曾開宏、「大寶」及該
    詐騙集團成年成員共同基於意圖為自己不法所有之犯意聯絡
    ，推由游惟鈞、曾開宏負責前往與被害人約定之地點索取詐
    騙得款之工作。嗣該詐欺集團不詳成年成員即於民國100 年
    3 月7 日上午9 時許，以未顯示電話號碼（經調閱通聯紀錄
    為臺灣固網，係在大陸地區撥打，無法顯示號碼）向簡彩鑾
    誆稱「妳兒子幫人擔保新臺幣（下同）90萬元，對方跑掉，
    須妳兒子負責」云云，簡彩鑾因聽見疑似其子哭叫聲，誤以
    為遭詐欺集團成員控制，因而陷於錯誤，遂立即前往郵局領
    款，並依指示於同日上午10時30分許，將現金20萬元放置在
    臺北市○○區○○路217 號前（面對植物園門口左邊）所停
    放不詳車牌號碼之自用小客車後車廂上後隨即離開，嗣由游
    惟鈞、曾開宏依詐騙集團不詳成年成員指示，前往該處出面
    取款得手。嗣游惟鈞、曾開宏各自分得5 千元，並將剩餘款
    項19萬元轉交予「大寶」。而簡彩鑾返家經連絡上其子後，
    始知遭騙，乃報警處理，經警調閱案發現場周邊監視器畫面
    ，循線查緝游惟鈞到案，曾開宏則已離境，始悉上情。
二、案經簡彩鑾訴由臺北市政府警察局中正第二分局報告臺灣臺
    北地方法院檢察署檢察官偵查起訴。
    理  由
一、按刑事訴訟法第273 條之1 第1 項規定除被告所犯為死刑、
    無期徒刑、最輕本刑為3 年以上有期徒刑之罪、或高等法院
    管轄第一審案件者外，於審判期日前之程序進行中，被告先
    就被訴事實為有罪之陳述時，審判長得告知被告簡式審判程
    序之旨，並聽取當事人、代理人、辯護人及輔佐人之意見後
    ，裁定進行簡式審判程序。經查，本件被告游惟鈞被訴詐欺
    案，為前開不得進行簡式審判程序以外之案件，且被告於本
    院行準備程序時就被訴事實為有罪之陳述，本院告知被告簡
    式審判程序之旨，並聽取被告、檢察官之意見後，爰依刑事
    訴訟法第273 條之1 第1 項之規定，當庭裁定改依簡式審判
    程序進行審判，合先敘明。
二、前揭事實，業據被告於警詢、偵查、本院準備程序及審理時
    坦承不諱（見偵查卷第4 頁反面至第5 頁、第36頁、本院卷
    第13頁反面至第14頁、第30頁反面、第33頁反面），核與證
    人即告訴人簡彩鑾警詢時、偵查中證述情節大致相符（見偵
    查卷第6 頁至第7 頁、第35頁），並有卷附錄影監視器影像
    翻拍照片16幀、員警職務報告1 份（見偵查卷第8 頁至18頁
    ）可參，足徵被告自白與事實相符。本件事證明確，被告詐
    欺取財犯行堪予認定，應依法論科。
三、核被告所為，係犯刑法第339 第1 項之詐欺取財罪。被告與
    曾開宏、「大寶」及所屬之詐騙集團不詳成年成員間，就前
    揭詐欺取財之犯行，有犯意聯絡、行為分擔，為共同正犯。
    爰審酌被告無犯罪前科，其品性、素行尚佳，此有臺灣高等
    法院被告前案紀錄表在卷可查，其犯罪之動機、目的係因貪
    圖不法私利，其於本件詐欺取財中所扮演之角色乃係受詐騙
    集團不詳成年成員指示前往取款並將得手款項轉交「大寶」
    ，其犯罪之參與程度，其所為不足可取，並使證人因而遭受
    財產上損失，其法治觀念甚薄弱，惟被告坦認犯行，犯罪後
    態度良好，業已履行與證人之民事上和解賠償證人20萬元而
    獲得證人之諒解，此有卷附之本院100 年5 月30日準備程序
    筆錄1 份、和解書、本院公務電話紀錄各1 張（見本院卷第
    21頁反面、第23頁、第27頁）可憑，並衡酌被告年紀尚輕，
    其因一時失慮誤蹈刑典，其之生活狀況、知識程度等一切情
    狀，量處如主文所示之刑，並諭知易科罰金之折算標準，以
    示懲儆。末查，被告前未曾因故意犯罪受有期徒刑以上刑之
    宣告之情，有上揭被告前案紀錄表在卷可參，其於案發時年
    僅18歲，其因一時失慮不周而受損友影響誤入歧途，偶罹刑
    典，經此偵審程序及罪刑之宣告，應能知所警惕，且被告業
    於100 年6 月1 日入伍服役，此有被告個人兵籍資料查詢結
    果表附卷可參，信無再犯之虞，本院認所宣告之刑以暫不執
    行為適當，爰依刑法第74條第1 項第1 款之規定，併予宣告
    緩刑2 年，以啟自新。
據上論斷，應依刑事訴訟法第273 條之1 第1 項、第299 條第1
項前段，刑法第28條、第339 條第1 項、第41條第1 項前段、第
74條第1 項第1 款，刑法施行法第1 條之1 第1 項、第2 項前段
，判決如主文。
本案經檢察官高一書到庭執行職務
中    華    民    國    100    年    7    月    14    日
          刑事第十六庭  法  官  葉藍鸚
以上正本證明與原本無異。
如不服本判決應於收受送達後10日內向本院提出上訴書狀，並應
敘述具體理由；其未敘述上訴理由者，應於上訴期間屆滿後20日
內向本院補提理由書（均須按他造當事人之人數附繕本）「切勿
逕送上級法院」。
告訴人或被害人如對於本判決不服者，應具備理由請求檢察官上
訴，其上訴期間之計算係以檢察官收受判決正本之日期為準。
                                書記官  黃芝凌
中    華    民    國   100    年    7     月    14    日
附錄本案所犯法條全文
中華民國刑法第339條
（普通詐欺罪）
意圖為自己或第三人不法之所有，以詐術使人將本人或第三人之
物交付者，處5年以下有期徒刑、拘役或科或併科1千元以下罰金
。
以前項方法得財產上不法之利益或使第三人得之者，亦同。
前二項之未遂犯罰之。